

Datos personales

Fecha de nacimiento 13 de noviembre de 1999

Nacionalidad

Panameño

Estado civil

Soltero

Habilidades

HTML5

PHP

BOOTSTRAP

CSS

JAVASCRIPT

SQL

Node.js

Java

C#

Idiomas

ESPAÑOL

INGLÉS

Eloy Oriel Díaz Del Castillo

Desarrollador de software



Altos Del Río, Condominio Quetzaltenango, apto. 1a, Panamá

6607-2947

SOBRE MI

Desarrollador de software con experiencia principalmente en el desarrollo de aplicaciones web. Habilidad para el análisis de base de datos. Aprendo rápido , me adapto al entorno y a los cambios. Trabajo en equipo y tengo buenas relaciones interpersonales.

EXPERIENCIA LABORAL

UNIVERSIDAD TECNOLÓGICA DE PANAMÁ

Panamá

GREY DÍAZ

ene. 2014 - dic. 2016

Panamá

abr.2020 - nov. 2020

Desarrollador full stack

- Aplicación web de encuestas la Universidad Tecnológica de Panamá
- comunicó • Se con los usuarios finales para comprender las necesidades para el proyecto.
- Análisis y diseño de la aplicación web.

Asistente Fotografía

- Seleccionar las herramientas adecuadas la para realización de las tomas fotográficas.
- Responsable del manejo y cuidado del equipo fotográfico.
- Encargado de la iluminación del ambiente y espacios.

EDUCACIÓN

UNIVERSIDAD TECNOLÓGICA DE **PANAMÁ**

Panamá 2020

UNIVERSIDAD TECNOLÓGICA DE PANAMÁ

Panamá 2021

NAUDEAU

INSTITUTO FERMÍN

2017

Panamá

Especialización en Desarrollo de Software.

Técnico en Ingeniería con

IV año (en curso)

· Licenciatura en Desarrollo de Software

• Índice Académico de 2.23 en

una escala de 3.00

Título de Educación Secundaria

especialización en Informática • Miembro de la Academia

• Bachiller en Ciencias con

Hisao Lee de Artes Marciales.

en

labores

sociales del Instituto que incluían pinturas, remodelaciones y limpieza

DR.BELISARIO PORRAS Panamá

2012

ESCUELA

Certificado de Primaria

Voluntario

- Segundo Lugar en la Feria de Ciencias con un proyecto generador de energía en base alimentos.
- Becario de la Lotería Nacional de Beneficencia.

CURSOS

feb. 2020 - mar. 2020

Desarrollo web full stack utilizando laravel, Tech Academy

oct. 2019

impacto en la toma de decisiones, UTP

Información Financiera y su

AFICIONES

EDICIÓN DE VIDEOS, PROGRAMAR Y ACTIVIDAD FÍSICA.